臺灣新北地方法院民事裁定　　　　　　110年度監宣字第358號
聲　請　人　何曹玉雲


非訟代理人　曾威凱律師
相　對　人　曹亨碩　

上列聲請人聲請監護宣告事件，本院裁定如下：
    主  文
聲請駁回。
程序費用由聲請人負擔。
    理  由
一、聲請意旨略以：聲請人之胞弟即相對人曹亨碩因長期罹患憂
    鬱症及其他身心症，現已不能為意思表示或受意思表示，或
    不能辨識其意思表示之效果，達受監護宣告之程度，爰聲請
    宣告相對人為受監護宣告之人，併聲請由新北市政府擔任監
    護人、聲請人何曹玉雲為會同開具財產清冊之人。
二、按對於因精神障礙或其他心智缺陷，致不能為意思表示或受
    意思表示，或不能辨識其意思表示之效果者，法院得因本人
    、配偶、四親等內之親屬、最近一年有同居事實之其他親屬
    、檢察官、主管機關、社會福利機構、輔助人、意定監護受
    任人或其他利害關係人之聲請，為監護之宣告，民法第14條
    第1項定有明文。次按法院應於鑑定人前，就應受監護宣告
    之人之精神或心智狀況，訊問鑑定人及應受監護宣告之人，
    始得為監護之宣告，但有事實足認無訊問之必要者，不在此
    限，家事事件法第167條亦有明文。
三、經查：
  ㈠聲請人主張上情，固據其提出親屬系統表、聲請人之同意書
    （其餘親屬未同意）、相關人戶籍謄本、中華民國身心障礙
    證明為證，並經本院向醫療財團法人徐元智先生醫藥基金會
    亞東紀念醫院調閱相對人之病歷資料在卷可稽，然上開證據
    尚不足證明相對人現況已符合監護宣告之要件。
  ㈡聲請人陳稱：相對人曾多次自殺，故應符合監護宣告要件云
    云，然查，選擇自殺之原因甚多，尚難以相對人曾自殺即率
    爾推斷相對人已符合監護宣告之要件，仍須經由專業鑑定為
    判斷。
  ㈢查，本院發函通知聲請人應偕同相對人於民國110 年9 月29
    日前往新莊仁濟醫院會同鑑定人醫師對相對人實施鑑定，然
    聲請人屆期並未偕同相對人前往醫院接受鑑定，有仁濟醫院
    110 年9 月29日北仁附新仁字第（110 ）115 號函一件在卷
    可稽，致本件無從依法於鑑定人前訊問相對人之精神或心智
    狀況，而未能施以鑑定，揆諸前揭規定，既無從對相對人施
    以鑑定，則此一監護宣告之法定程序要件即無從完備，且本
    件相對人是否確有因精神障礙或其他心智缺陷，致不能為意
    思表示或受意思表示，或不能辨識其意思表示之效果之情事
    ，本院無法查明認定，尚難僅憑聲請人之主張，遽予宣告相
    對人為受監護宣告之人。從而，聲請人之聲請，於法不合，
    應予駁回。
四、依家事事件法第164 條第3 項，裁定如主文。
中    華    民    國   110    年    10    月    29    日
 
                  家事第二庭  法  官  廣于霙
以上正本係照原本作成。  
如不服本裁定應於送達後10日內向本院提出抗告狀，並應繳納抗
告費新臺幣1,000 元。
中    華    民    國   110    年    10    月    29    日
                               書記官  李采錡